# 工程技术服务收入确认时点

提问人：苹果宝 贝 007 时间：2022-10-16 17:08:16
请教陈版及各位大咖：
我司有块业务从事天然气井口的维修、维护等工程技术服务，通常是打包合同，维护N口井。作业周期通常为 3 个月-1年不等。现场每口井作业完毕后，甲方会给每单个项目出具签字的工程量确认单，我司根据工程量确认单内部确认产值。但由于甲方的原因，结算周期比较长，通常 6 个月-1年左右，我司才取得最终的结算单。请问，此种业务模式下，我司可否以签字工程量确认单确认单项收入？我理解，工程量确认单可以合理判断履约进度。

回答人：chenyiwei
如果每一口井的维护都是相对独立的工作，则每一口井的维护构成一个单项履约义务，在其工程完成时确认收入（此时如果尚未到有权收款时点，即收款权还取决于同一合同内其他井的维护情况，则确认为合同资产）。关键是每一口井的维护工作完成后，能否获得甲方给出的完工确认单，并作为后续的结算依据？